【裁判字號】    92,上易,47
【裁判日期】    921112
【裁判案由】    竊盜
【裁判全文】
臺灣高等法院臺南分院刑事判決      九十二年度上易字第四七號  Ａ
      上  訴  人
      即  被  告  甲  ○  ○
右上訴人因竊盜案件，不服臺灣臺南地方法院九十一年度易字第一０四０號中華民國
九十一年十一月七日第一審判決（起訴案號：臺灣臺南地方法院檢察署九十一年度偵
字第四五八六號，併辦案號：九十一年度偵字第八七二九、一０五四０、一二八八六
號、九十二年度偵字第五二一、四０三二號），提起上訴，本院判決如左：
      主      文
原判決撤銷。
甲○○連續攜帶兇器毀壞安全設備，於夜間侵入住宅竊盜，處有期徒刑伍年。並應於
刑之執行前，令入勞動場所強制工作年。
扣案如附表五所示之物品，均沒收。
      事      實
一、甲○○有多次竊盜前科，民國八十三年十一月二十五日因竊盜案件經臺灣臺南地
    方法院判處有期徒刑一年確定，於八十五年四月十七日執行完畢（不構成累犯）
    。最近一次於八十五年十二月十八日因竊盜案件經本院八十五年上易字第二○○
    三號刑事判決，判處有期徒刑三年確定，執行中假釋，係有犯罪習慣之人，仍不
    知悔改。竟基於意圖為自己不法之所有之概括犯意，自九十年五月中旬起，先後
    於附表一編號一至六所示之時間、地點與方法，連續多次竊取如前開附表編號所
    示被害人之財物。又於九十一年四月二十六日下午三時十分許，攜帶可供作兇器
    之工具鐵撬、鑽石刀、尖嘴鉗與一字型鏍絲起子各一支，至台南市○○路○段一
    二五巷十五弄十二號乙○○住家，以鐵撬破壞大門門鎖，侵入住宅，著手搜尋財
    物十分鐘許，但因屋內零亂，未能尋獲行竊目標而作罷，同日三時二十分離開現
    場之際，適乙○○返家發現，甲○○竟反鎖屋內，經乙○○叫門後，啟門求饒，
    乙○○不允，甲○○即騎車準備逃逸，乙○○與鄰居合力追捕報警，至當日下午
    三時四十五分許，在台南市○○路○段六二零巷二十號前為警查獲，並扣得其所
    有供行竊用之鐵撬、鑽石刀、尖嘴鉗及一字型起子等各一支。具保釋放後，復承
    前意圖為自己不法所有之概括犯意，連續於九十一年十月七日十一時三十分許，
    攜帶可工作兇器之工具鐵撬、手電筒、螺絲起子、水果刀及自製開鎖工具等各一
    支，為附表二編號１至４之竊取行為，於離開現場之際，遭被害人及警方當場緝
    獲，並扣得其所有供行竊用之鐵撬、手電筒、螺絲起子、水果刀及自製開鎖工具
    等各一支。另於九十一年四月三十日中午，在庚○○住處扣得甲○○遺留之行竊
    用一字型起子一把，被告到案後，供出如附表二（編號６８、８６除外）、三、
    四其餘犯罪，並帶同警方前往查證，始悉上情。
二、案經乙○○訴由台南市察局第六分局報請台灣台南地方法院檢察署偵查起訴及聲
    請併案審理。
      理      由
壹、有罪部分：
一、訊據上訴人即被告甲○○對於附表一、二（編號６８、８６除外）、三、四所載
    之犯罪事實均坦承不諱，惟辯稱：臺灣臺南地方法院檢察署九十一年度偵字第一
    ０五四０號及第一二八六六號併辦意旨書所載台南市警察局第三分局移送併案之
    如附表二所示八十五件之犯行，並非全部由伊一人所為，係伊與余建志、戊○○
    、王為善四人，分批去偷的云云。
二、經查：前揭事實，業據附表一、二（編號６８、８６除外）、三、四所示被害人
    等人於警訊時指訴明確，另被告確於行竊附表一編號五、六之財物時，留有手
    指紋，採取後亦經送內政部刑事警察局鑑驗相符，有九十一年六月六日刑紋字第
    0910121900號與七月九日刑紋字第0910174666號鑑驗書各一紙附卷足憑。復有失
    竊現場照片、被告至現場指認照片及扣案工具鐵撬二支、一字型螺絲起子二支、
    鑽石刀、尖嘴鉗、手電筒、螺絲起子、水果刀、自製開鎖工具等各一支等足資佐
    證。又被告雖於辯稱附表二所示八十五件之犯行，並非全部由伊一人所為，尚有
    其他共犯戊○○、王為善、余建志云云，惟查，被告所指稱之共犯即證人戊○○
    （現因另案於臺灣泰源技能訓練所執行中），係於他案竊盜罪中與被告共犯連續
    加重竊盜罪，此有臺灣台東地方法院九十年度訴字第二七八號判決附卷可稽，且
    證人戊○○否認再與被告犯本件之竊盜案，（見本院九十二年四月十四日訊問筆
    錄），此外復查無其他積極證據證明戊○○參予本件竊盜犯行，而被告又無法提
    出王為善、余建志之年籍、地址，以供查證，被告前開辯解，應不足採信。本件
    事證明確，被告犯行堪予認定，應依法論科。
三、核被告甲○○所為，係犯刑法第三百二十一條第一項第一款、第二款、第三款之
    加重竊盜與第三百二十條第一項之普通竊盜罪。被告於附表一編號四、附表二編
    號、所為，係著手竊盜而未遂，為未遂犯。被告先後竊盜犯行，時間緊接，
    所犯係構成要件相同之罪，顯係基於概括之犯意，為連續犯，依刑法第五十六條
    規定，以一罪論，並加重其刑。又併案部份與起訴部份有連續犯之關係，為起訴
    效力所及，本院自得加以審判，附此敘明。被告因竊盜罪，八十五年四月十七日
    執行有期徒刑完畢，此距本件犯罪時間均已逾五年，不構成累犯，被告又於八十
    八年十一月十日入監服刑，至九十年六月六日假釋出監（其後撤銷假釋，已於九
    十二年八月二十四日執行完畢），有全國前案記錄表在卷可稽，其犯本案時尚在
    假釋中，徒刑未執行完畢，亦不構成累犯，公訴人認被告為累犯，尚有未洽，併
    此明。
四、原審以被告罪證明確，因予論罪科刑，固非無見，惟查：原判決未及審酌移送併
    辦部分即被告所犯附表二、三、四所示之犯行，即有未洽。被告上訴意旨，指摘
    原判決不當，雖無理由，惟原判決既有前開可議之處，自應由本院撤銷改判之。
    爰審酌被告有多次犯罪前科，有臺灣高等法院被告全國前案紀錄表可按，雖未構
    成累犯，但足認其素行不良，及被告犯罪之動機、目的、手段、次數犯罪所生之
    損害及被告自白，供出犯行等一切情狀，量處如主文所示之刑，以資懲儆。末查
    ，被告有多次竊盜前科多次，核均係在執行完畢之後不久再犯，足認被告有犯竊
    盜罪之習慣，爰依竊盜犯贓物犯保安處分條例第三條第一項第一款之規定，諭知
    於刑之執行前令入勞動場所強制工作三年，以資矯治。至附表五所示之扣案物品
    ，為被告所有，且為供犯罪所用，其中一字型螺絲起子一支係被告所有且遺留於
    被害人庚○○住處，業據被害人庚○○於原審供承在卷，爰依法宣告沒收。
貳、退回檢察官部分：
一、九十一年偵字第一０五四０、一二八八六號併辦意旨中，即附表二編號６８、８
    ６，犯罪時間為九十年五月中旬，八十九年十月十五日，惟被告於八十八年十一
    月十日入監服刑，至九十年六月六日假釋出監，不可能於九十年五月中旬、八十
    九年十月十五日在外犯案，此部分犯罪尚不能證明，不能認與有罪部分有連續犯
    之一罪關係，應退回檢察官，另為偵查處理。
二、九十二年度偵字第四０三二號併辦部分二十件，扣除附表四所示部分四件：公訴
    人認被告甲○○基於意圖為自己不法所有之概括犯意，持螺絲起子，連續侵入台
    南市○○路九九四巷四一弄十二號、台南市南園經一六二巷十六弄二八號、台南
    市○○街二八巷二號、台南市○○路○段一九二巷五十弄十五號、台南市○○街
    一六一巷十八號、台南市○○街一四七巷二四號、台南市○○街一四七巷十四號
    、台南市裕豐一四七巷三七號、台南縣歸仁鄉○○○路○段八００巷二一號、台
    南縣歸仁鄉○○○○街三十巷七號、台南縣歸仁鄉○○○○街十七號、台南縣歸
    仁鄉○○○○街三三號、台南縣歸仁鄉○○○○街十六號、台南縣歸仁鄉○○○
    街四八巷一弄三號、台南縣永康市○○路六十巷一號、台南縣永康市○○路六一
    巷二號等處竊取財物，因認被告此部分亦涉犯連續加重竊盜罪嫌。而公訴意旨認
    被告涉犯連續加重竊盜罪嫌，係以被告於警訊時之自白為其主要論據。
三、按犯罪事實應依證據認定之，無證據不得推定其犯罪事實，刑事訴訟法第一百五
    十四條定有明文。又刑事訴訟法第一百五十六條第二項規定，被告雖經自白，仍
    應調查其他必要之證據，以察其是否與事實相符。立法目的乃欲以補強證據擔保
    自白之真實性；亦即以補強證據之存在，藉之限制自白在證據上之價值。而所謂
    補強證據，則指除該自白本身外，其他足資以證明自白之犯罪事實確具有相當程
    度真實性之證據而言。雖其所補強者，非以事實之全部為必要，但亦須因補強證
    據與自白之相互利用，而足使犯罪事實獲得確信者，始足當之。最高法院著有七
    十四年度台覆字第十號判例可資參照。
四、經查：九十二年度偵字第四０三二號併辦意旨書之犯罪事實欄部分，僅記載被竊
    取之處所住址，並無明確載明被告犯罪時間、地點、行為態樣、被害人資料及被
    竊財物，且併辦意旨就此部分，僅有被告於警訊時之自白，並無被害人筆錄、扣
    案物品清單等其他之補強證據。揆之前揭判例說明，被告於警訊時之自白是否與
    事實相符，即非無疑。此部分既無其他補強證據足以證明被告確有前揭連續加重
    竊盜犯行，即難予認定與被告有罪部分有連續犯之一罪關係，應退回檢察官，另
    為偵查。
據上論斷，應依刑事訴訟法第三百六十九條第一項前段、第三百六十四條、第二百九
十九條第一項前段，刑法第五十六條、第三百二十條第一項、第三百二十一條第一項
第一款、第二款、第三款、第三十八條第一項第二款，竊盜犯贓物犯保安處分條例第
三條第一項第一款、第五條第一項前段、罰金罰鍰提高標準條例第一條前段，判決如
主文。
本案經檢察官劉欽銘到庭執行職務。
中    華    民    國      九十二      年      十一      月      十二    日
              臺灣高等法院臺南分院刑事第三庭
                                      審判長法官  陳    義    仲
                                            法官  宋    明    蒼
                                            法官  楊    子    莊
右正本證明與原本無異。
不得上訴。
                                      法院書記官  王    全    龍
中    華    民    國      九十二      年      十一      月      十四    日
附錄本案論罪科刑法條全文：
刑法第三百二十一條
 (加重竊盜罪)
犯竊盜罪而有左列情形之一者，處六月以上五年以下有期徒刑：
一  於夜間侵入住宅或有人居住之建築物、船艦，或隱匿其內而犯之者。
二  毀越門扇、牆垣或其他安全設備而犯之者。
三  攜帶兇器而犯之者。
四  結夥三人以上而犯之者。
五  乘火災、水災或其他災害之際而犯之者。
六  在車站或埠頭而犯之者。
前項之未遂罰之。
刑法第三百二十條第一項：
意圖為自己或第三人不法之所有，而竊取他人之動產者，為竊盜罪，處五年以下有期
徒刑、拘役或五百元以下罰金。
附表一：
┌──┬────┬────┬────┬─────┬────────┬──┐
│編號│犯罪時間│犯罪地點│ 被害人 │犯罪態樣  │所得財物        │備註│
├──┼────┼────┼────┼─────┼────────┼──┤
│    │九十年七│台南市大│ 壬  ○ │可作兇器之│Ｋ金項鍊一條、胸│    │
│一  │月二十日│興街二三│        │一字型起子│針二支、白金戒指│    │
│    │晚上九時│三巷六弄│        │撬開大門夜│二只、玉戒指二只│    │
│    │許      │十四號  │        │間侵入住宅│、鑽戒一只、新台│    │
│    │        │        │        │內行竊    │幣（下同）一千元│    │
├──┼────┼────┼────┼─────┼────────┼──┤
│    │九十年七│同右街二│ 己○○ │以其所有之│國際牌錄放影機一│    │
│二  │月間某日│三三巷三│        │可作兇器之│台、手機二支、小│    │
│    │上午六至│十四弄五│        │一字型螺絲│錢包一只        │    │
│    │七時許  │號      │        │起子撬開鋁│                │    │
│    │        │        │        │門，入屋內│                │    │
│    │        │        │        │行竊      │                │    │
└──┴────┴────┴────┴─────┴────────┴──┘
┌──┬────┬────┬────┬─────┬────────┬──┐
│    │九十一年│台南市新│        │徒手由門口│古玉一批、手機一│    │
│三  │一月十五│興路四三│ 癸○○ │進入屋內  │支、現款十九萬元│    │
│    │日上午某│九巷二弄│        │          │                │    │
│    │時    │二號之一│        │          │                │    │
├──┼────┼────┼────┼─────┼────────┼──┤
│    │九十一年│台南中華│        │以鐵撬破壞│未得手（逃離現場│    │
│四  │四月二十│南路一段│ 乙○○ │門鎖進入屋│時被捕）        │    │
│    │六日下午│一二五巷│        │內搜尋財物│                │    │
│    │三時十分│十五弄十│        │          │                │    │
│    │許      │二號    │        │          │                │    │
├──┼────┼────┼────┼─────┼────────┼──┤
│    │九十一年│台南市安│ 庚○○ │以一字型起│金飾二個、玉環一│九十│
│五  │四月三十│南區海環│        │子破壞門鎖│只、玉墬一只、黃│二年│
│    │日中午十│街七一五│        │進入行竊  │金條塊一條、耳環│度偵│
│    │二時十分│巷二十七│        │          │一對、日幣十萬元│字第│
│    │許      │弄十號  │        │          │、現金六千元    │五二│
│    │        │        │        ││（原審認係現款三│一號│
└──┴────┴────┴────┴─────┴────────┴──┘
┌──┬────┬────┬────┬─────┬────────┬──┐
│    │        │        │        │          │萬六千元，顯有誤│重複│
│    │        │        │        │          │會，見本院九十二│移送│
│    │        │        │        │          │年二月二十五日訊│併辦│
│    │        │        │        │          │問筆錄）        │    │
├──┼────┼────┼────┼─────┼────────┼──┤
│    │九十一年│台南市安│        │徒手由門口│蘇黎士手錶一只（│九十│
│六  │六月二十│南區大安│ 辛○○ │進入屋內  │原審認係勞力士手│二年│
│    │九日上午│街一零三│        │          │錶，顯有誤會，見│度偵│
│    │十一時許│巷十一號│        │          │91年偵字第11687 │字第│
│    │        │        │        │          │號卷第四頁背面）│五二│
│    │        │        │        │          │、金飾四件、現款│一號│
│    │        │        │        │          │三千元          │重複│
│    │        │        │        │          │                │移送│
│    │        │        │        │          │                │併辦│
└──┴────┴────┴────┴─────┴────────┴──┘
附表四
┌──┬────┬────┬────┬─────┬────────┬──┐
│編號│犯罪時間│犯罪地點│ 被害人 │犯罪態樣  │所得財物        │備註│
├──┼────┼────┼────┼─────┼────────┼──┤
│    │九十一年│台南市東│ 子○○ │破壞鐵門門│黃金項鍊二條、黃│    │
│一  │五月下旬│門路二段│        │鎖侵入行竊│金龍型飾品一個  │    │
│    │十七時許│三０一巷│        │          │                │    │
│    │        │五三弄四│        │          │                │    │
│    │        │一號    │        │          │                │    │
├──┼────┼────┼────┼─────┼────────┼──┤
│    │九十一年│台南縣仁│ 丑○○ │門鎖遭撬壞│手機一支、現金二│    │
│二  │八月中旬│德鄉德崙│        │侵入行竊  │萬元許          │    │
│    │十六時許│路三九五│        │          │                │    │
│    │        │巷十三號│        │          │                │    │
│    │        │        │        │          │                │    │
└──┴────┴────┴────┴─────┴────────┴──┘
┌──┬────┬────┬────┬─────┬────────┬──┐
│    │九十一年│台南市東│ 丁○○ │趁無人侵入│黃金項鍊四條、美│    │
│三  │八月下旬│區○○街│        │行竊      │金三百元        │    │
│    │十七時許│一０六巷│        │          │                │    │
│    │        │二四號  │        │          │                │    │
│    │        │        │        │          │                │    │
├──┼────┼────┼────┼─────┼────────┼──┤
│    │九十一年│台南市北│ 丙○○ │門鎖遭撬壞│珠寶箱一個      │    │
│四  │九月下旬│區○○路│        │侵入行竊  │                │    │
│    │十八時許│三九四巷│        │          │                │    │
│    │        │二七弄十│        │          │                │    │
│    │        │八號    │        │          │                │    │
└──┴────┴────┴────┴─────┴────────┴──┘
附表五
┌───────┬───┬─────┐
│扣案物品名稱  │數量  │備  註    │
├───────┼───┼─────┤
│鐵撬          │二支  │          │
├───────┼───┼─────┤
│鑽石刀        │一支  │          │
├───────┼───┼─────┤
│尖嘴鉗        │一支  │          │
├───────┼───┼─────┤
│一字型螺絲起子│二支  │          │
├───────┼───┼─────┤
│手電筒        │一支  │          │
├───────┼───┼─────┤
│螺絲起子      │一支  │          │
├───────┼───┼─────┤
│水果刀        │一支  │          │
├───────┼───┼─────┤
│自製開鎖工具  │一支  │          │
└───────┴───┴─────┘


司法院資訊處製作；財團法人民間司法改革基金會備份。
